臺灣桃園地方法院刑事判決
110年度訴字第1474號
公  訴  人    臺灣桃園地方檢察署檢察官  
被      告    黃新祥


指定辯護人  本院公設辯護人彭詩雯
上列被告因違反毒品危害防制條例案件，經檢察官提起公訴（11
0年度偵字第27263、27266號），本院判決如下：
    主  文
一、黃新祥共同販賣第三級毒品未遂，處有期徒刑壹年拾月。
二、扣案之毒品咖啡包拾包沒收；未扣案之紅色IPHONE8手機壹
    支沒收，於全部或一部不能沒收或不宜執行沒收時，追徵其
    價額。
    事  實
黃新祥與真實姓名年籍不詳、綽號「周嘉富」之成年男子均明知
4-甲基甲基卡西酮為毒品危害防制條例第2條第2項第3款所管制
之第三級毒品，不得販賣，竟共同基於販賣第三級毒品以營利之
犯意聯絡，由「周嘉富」於民國110年7月19日上午10時6分許前
某時在FACEBOOK散布兜售毒品訊息。適網路巡邏警員察覺，遂喬
裝購毒者以FACEBOOK與「周嘉富」聯繫，約定以新臺幣（下同）
4,000元購買含有4-甲基甲基卡西酮之毒品咖啡包10包，並約定
在桃園市○○區○○路000號附近進行交易。嗣警員於110年7月19日
下午3時許抵達交易地點，「周嘉富」再提供黃新祥Facetime（
帳號：Z00000000000000il.com）予警員，黃新祥與警員以Facet
ime通話後，黃新祥約於同日下午3時30分抵達交易地點並將毒品
咖啡包10包交付警員，警員旋表明身分當場逮捕黃新祥及扣得毒
品咖啡包10包，使黃新祥之販賣止於未遂。
    理  由
一、本判決援引之供述及非供述證據，均係依法取得，並經本院
    於審理期日踐行合法之調查，檢察官、被告黃新祥及辯護人
    迄本院言詞辯論終結前，均未爭執其證據能力，自得採為判
    決之基礎。 
二、認定犯罪事實所憑證據及理由
　　上開事實，業據被告於警詢、偵查及審理中均坦承不諱（見
    偵27266卷第27-32、89-93頁、訴卷第34、122頁），核與證
    人即喬裝警員陳驛隴於偵查中之證述相符（見偵27266卷第1
    35-136頁），復有職務報告、查獲現場照片、「周嘉富」與
    警員Facebook對話紀錄、被告與「周嘉富」LINE對話擷圖、
    被告FacetimeID頁面可憑（見偵27266卷第25、63-65、67-6
    8、119-120頁），且扣案之毒品咖啡包10包，經鑑驗後確含
    第三級毒品4-甲基甲基卡西酮成分（總毛重37.3662公克、
    淨重27.6602公克、取樣0.4647公克、純質淨重1.4356公克
    、純度5.19%），亦有真實姓名與尿液、毒品編號對照表、
    毒品成分鑑定書可證（見偵27266卷第53、139-140頁），足
    認被告之任意性自白與事實相符，可以採信。另被告於警詢
    中供承：我是請朋友幫我介紹要購買毒品咖啡包的客人，我
    每包成本200元，會以400元售出等語（見偵27266卷第29-30
    頁），足徵被告有藉販賣第三級毒品營利之犯意。從而，本
    案事證明確，被告犯行洵堪認定，應依法論科。
三、論罪
　  4-甲基甲基卡西酮係毒品危害防制條例第2條第2項第3款附
    表三第25項所列管之第三級毒品。次按行為人原即有販賣毒
    品營利之犯意，因經警誘捕，致實際上不能完成毒品交易，
    然其原具有販賣毒品之意思，客觀上又已著手於販賣行為，
    應論以販賣毒品未遂罪（最高法院102 年度台上字第3427號
    判決意旨參照）。是核被告所為，係犯毒品危害防制條例第
    4條第6項、第3項之販賣第三級毒品未遂罪。另被告與「周
    嘉富」就販賣毒品有犯意聯絡及行為分擔，應論以共同正犯
    。
四、量刑　　
　㈠刑之減輕事由：查被告於偵查及審理中均坦承販賣第三級毒
    品未遂犯行業如上述，爰依毒品危害防制法第17條第2項、
    刑法第25條第2項及刑法第70條之規定遞減被告之刑。
　㈡刑度：審酌被告若將含有4-甲基甲基卡西酮之毒品咖啡包流
    入市面，勢將戕害國民健康，自應非難。次審酌被告犯後態
    度、販賣毒品數量與中大盤毒梟尚屬有別，兼衡被告行為時
    年齡、高職畢業、職水電工程業之智識程度、自陳家境勉持
    及素行等一切情狀，量處如主文所示之刑，以資懲儆。
　㈢被告雖請求法院給予緩刑（見訴卷第123頁）。惟被告因另販
    賣第三級毒品經臺灣新竹地方法院於111年7月27日判決有期
    徒刑1年11月共3次、1年10月共4次，並定應執行刑2年（下
    稱新竹案），有新竹案判決可稽，是被告形式上已不符刑法
    第74條第1項第1、2款之要件，本案自無宣告緩刑之餘地，
    附此敘明。　
五、沒收
　　查扣案含有4-甲基甲基卡西酮之毒品咖啡包10包，係被告販
    賣之第三級毒品，爰依刑法第38條第1項規定宣告沒收。又
    被告於新竹案遭扣押之紅色IPHONE8，係被告用以聯繫本案
    之手機，業據被告供承在卷（見訴卷第120-121頁），並有
    新竹案扣押物品清單、新竹案搜索扣押筆錄及扣押物品目錄
    表可參（見訴卷第87、94-98頁），爰依毒品危害防制條例
    第19條第1項規定宣告沒收該手機，另該手機雖於新竹案遭
    扣押，惟該案判決並未宣告沒收該手機，故本院仍應依刑法
    第38條第4項規定宣告追徵，附此敘明。　　　
六、據上論斷，依刑事訴訟法第299條第1項前段，判決如主文。
本案經檢察官吳怡蒨提起公訴，林奕瑋到庭執行職務。
　　
中　　華　　民　　國　　111 　年　　9 　　月　　30　　日

           刑事第八庭   審判長法　官　許雅婷
 
                              法  官  郭書綺

                              法  官 葉作航
以上正本證明與原本無異。
如不服本判決應於收受判決後20日內向本院提出上訴書狀，並應
敘述具體理由。其未敘述上訴理由者，應於上訴期間屆滿後20日
內向本院補提理由書(均須按他造當事人之人數附繕本)「切勿逕
送上級法院」。 

　　　　　　　　　　　　　　　書記官　林希潔
　　　　　　　　　　　　　　　
中　　華　　民　　國　　111 　年　　10　　月　　3 　　日

附錄本案論罪科刑法條全文：
毒品危害防制條例第4條
製造、運輸、販賣第一級毒品者，處死刑或無期徒刑；處無期徒
刑者，得併科新臺幣3千萬元以下罰金。
製造、運輸、販賣第二級毒品者，處無期徒刑或10年以上有期徒
刑，得併科新臺幣1千5百萬元以下罰金。
製造、運輸、販賣第三級毒品者，處7年以上有期徒刑，得併科
新臺幣1千萬元以下罰金。
製造、運輸、販賣第四級毒品者，處5年以上12年以下有期徒刑
，得併科新臺幣5百萬元以下罰金。
製造、運輸、販賣專供製造或施用毒品之器具者，處1年以上7年
以下有期徒刑，得併科新臺幣1百50萬元以下罰金。
前五項之未遂犯罰之。